change	singular affective	first	second	third masculine	third feminine	third honorific	third neuter	
change	singular affective	நான்	நீ	அவன்	அவள்	அவர்	அது	
change	present	மாற்றுகிறேன் māṟṟukiṟēṉ	மாற்றுகிறாய் māṟṟukiṟāy	மாற்றுகிறான் māṟṟukiṟāṉ	மாற்றுகிறாள் māṟṟukiṟāḷ	மாற்றுகிறார் māṟṟukiṟār	மாற்றுகிறது māṟṟukiṟatu	
change	past	மாற்றினேன் māṟṟiṉēṉ	மாற்றினாய் māṟṟiṉāy	மாற்றினான் māṟṟiṉāṉ	மாற்றினாள் māṟṟiṉāḷ	மாற்றினார் māṟṟiṉār	மாற்றினது māṟṟiṉatu	
change	future	மாற்றுவேன் māṟṟuvēṉ	மாற்றுவாய் māṟṟuvāy	மாற்றுவான் māṟṟuvāṉ	மாற்றுவாள் māṟṟuvāḷ	மாற்றுவார் māṟṟuvār	மாற்றும் māṟṟum	
change	future negative	மாற்றமாட்டேன் māṟṟamāṭṭēṉ	மாற்றமாட்டாய் māṟṟamāṭṭāy	மாற்றமாட்டான் māṟṟamāṭṭāṉ	மாற்றமாட்டாள் māṟṟamāṭṭāḷ	மாற்றமாட்டார் māṟṟamāṭṭār	மாற்றாது māṟṟātu	
change	negative	மாற்றவில்லை māṟṟavillai	மாற்றவில்லை māṟṟavillai	மாற்றவில்லை māṟṟavillai	மாற்றவில்லை māṟṟavillai	மாற்றவில்லை māṟṟavillai	மாற்றவில்லை māṟṟavillai	
change	plural affective	first	second(or singular polite)	third epicene	third epicene	third neuter	third neuter	
change	plural affective	நாம் (inclusive)நாங்கள் (exclusive)	நீங்கள்	அவர்கள்	அவர்கள்	அவை	அவை	
change	present	மாற்றுகிறோம் māṟṟukiṟōm	மாற்றுகிறீர்கள் māṟṟukiṟīrkaḷ	மாற்றுகிறார்கள் māṟṟukiṟārkaḷ	மாற்றுகிறார்கள் māṟṟukiṟārkaḷ	மாற்றுகின்றன māṟṟukiṉṟaṉa	மாற்றுகின்றன māṟṟukiṉṟaṉa	
change	past	மாற்றினோம் māṟṟiṉōm	மாற்றினீர்கள் māṟṟiṉīrkaḷ	மாற்றினார்கள் māṟṟiṉārkaḷ	மாற்றினார்கள் māṟṟiṉārkaḷ	மாற்றினன māṟṟiṉaṉa	மாற்றினன māṟṟiṉaṉa	
change	future	மாற்றுவோம் māṟṟuvōm	மாற்றுவீர்கள் māṟṟuvīrkaḷ	மாற்றுவார்கள் māṟṟuvārkaḷ	மாற்றுவார்கள் māṟṟuvārkaḷ	மாற்றுவன māṟṟuvaṉa	மாற்றுவன māṟṟuvaṉa	
change	future negative	மாற்றமாட்டோம் māṟṟamāṭṭōm	மாற்றமாட்டீர்கள் māṟṟamāṭṭīrkaḷ	மாற்றமாட்டார்கள் māṟṟamāṭṭārkaḷ	மாற்றமாட்டார்கள் māṟṟamāṭṭārkaḷ	மாற்றா māṟṟā	மாற்றா māṟṟā	
change	negative	மாற்றவில்லை māṟṟavillai	மாற்றவில்லை māṟṟavillai	மாற்றவில்லை māṟṟavillai	மாற்றவில்லை māṟṟavillai	மாற்றவில்லை māṟṟavillai	மாற்றவில்லை māṟṟavillai	
change	imperative	singular	singular	singular	plural (or singular polite)	plural (or singular polite)	plural (or singular polite)	
change	imperative	மாற்று māṟṟu	மாற்று māṟṟu	மாற்று māṟṟu	மாற்றுங்கள் māṟṟuṅkaḷ	மாற்றுங்கள் māṟṟuṅkaḷ	மாற்றுங்கள் māṟṟuṅkaḷ	
change	negative imperative	singular	singular	singular	plural (or singular polite)	plural (or singular polite)	plural (or singular polite)	
change	negative imperative	மாற்றாதே māṟṟātē	மாற்றாதே māṟṟātē	மாற்றாதே māṟṟātē	மாற்றாதீர்கள் māṟṟātīrkaḷ	மாற்றாதீர்கள் māṟṟātīrkaḷ	மாற்றாதீர்கள் māṟṟātīrkaḷ	
change	perfect	present	present	past	past	future	future	
change	perfect	past of மாற்றிவிடு (māṟṟiviṭu)	past of மாற்றிவிடு (māṟṟiviṭu)	past of மாற்றிவிட்டிரு (māṟṟiviṭṭiru)	past of மாற்றிவிட்டிரு (māṟṟiviṭṭiru)	future of மாற்றிவிடு (māṟṟiviṭu)	future of மாற்றிவிடு (māṟṟiviṭu)	
change	progressive	மாற்றிக்கொண்டிரு māṟṟikkoṇṭiru	மாற்றிக்கொண்டிரு māṟṟikkoṇṭiru	மாற்றிக்கொண்டிரு māṟṟikkoṇṭiru	மாற்றிக்கொண்டிரு māṟṟikkoṇṭiru	மாற்றிக்கொண்டிரு māṟṟikkoṇṭiru	மாற்றிக்கொண்டிரு māṟṟikkoṇṭiru	மாற்றிக்கொண்டிரு māṟṟikkoṇṭiru
change	effective	மாற்றப்படு māṟṟappaṭu	மாற்றப்படு māṟṟappaṭu	மாற்றப்படு māṟṟappaṭu	மாற்றப்படு māṟṟappaṭu	மாற்றப்படு māṟṟappaṭu	மாற்றப்படு māṟṟappaṭu	மாற்றப்படு māṟṟappaṭu
change	non-finite forms	plain	plain	plain	negative	negative	negative	
change	infinitive	மாற்ற māṟṟa	மாற்ற māṟṟa	மாற்ற māṟṟa	மாற்றாமல் இருக்க māṟṟāmal irukka	மாற்றாமல் இருக்க māṟṟāmal irukka	மாற்றாமல் இருக்க māṟṟāmal irukka	
change	potential	மாற்றலாம் māṟṟalām	மாற்றலாம் māṟṟalām	மாற்றலாம் māṟṟalām	மாற்றாமல் இருக்கலாம் māṟṟāmal irukkalām	மாற்றாமல் இருக்கலாம் māṟṟāmal irukkalām	மாற்றாமல் இருக்கலாம் māṟṟāmal irukkalām	
change	cohortative	மாற்றட்டும் māṟṟaṭṭum	மாற்றட்டும் māṟṟaṭṭum	மாற்றட்டும் māṟṟaṭṭum	மாற்றாமல் இருக்கட்டும் māṟṟāmal irukkaṭṭum	மாற்றாமல் இருக்கட்டும் māṟṟāmal irukkaṭṭum	மாற்றாமல் இருக்கட்டும் māṟṟāmal irukkaṭṭum	
change	casual conditional	மாற்றுவதால் māṟṟuvatāl	மாற்றுவதால் māṟṟuvatāl	மாற்றுவதால் māṟṟuvatāl	மாற்றாத்தால் māṟṟāttāl	மாற்றாத்தால் māṟṟāttāl	மாற்றாத்தால் māṟṟāttāl	
change	conditional	மாற்றினால் māṟṟiṉāl	மாற்றினால் māṟṟiṉāl	மாற்றினால் māṟṟiṉāl	மாற்றாவிட்டால் māṟṟāviṭṭāl	மாற்றாவிட்டால் māṟṟāviṭṭāl	மாற்றாவிட்டால் māṟṟāviṭṭāl	
change	adverbial participle	மாற்றி māṟṟi	மாற்றி māṟṟi	மாற்றி māṟṟi	மாற்றாமல் māṟṟāmal	மாற்றாமல் māṟṟāmal	மாற்றாமல் māṟṟāmal	
change	adjectival participle	present	past	future	negative	negative	negative	
change	adjectival participle	மாற்றுகிற māṟṟukiṟa	மாற்றின māṟṟiṉa	மாற்றும் māṟṟum	மாற்றாத māṟṟāta	மாற்றாத māṟṟāta	மாற்றாத māṟṟāta	
change	verbal noun	singular	singular	singular	singular	plural	plural	
change	verbal noun	masculine	feminine	honorific	neuter	epicene	neuter	
change	present	மாற்றுகிறவன் māṟṟukiṟavaṉ	மாற்றுகிறவள் māṟṟukiṟavaḷ	மாற்றுகிறவர் māṟṟukiṟavar	மாற்றுகிறது māṟṟukiṟatu	மாற்றுகிறவர்கள் māṟṟukiṟavarkaḷ	மாற்றுகிறவை māṟṟukiṟavai	
change	past	மாற்றினவன் māṟṟiṉavaṉ	மாற்றினவள் māṟṟiṉavaḷ	மாற்றினவர் māṟṟiṉavar	மாற்றினது māṟṟiṉatu	மாற்றினவர்கள் māṟṟiṉavarkaḷ	மாற்றினவை māṟṟiṉavai	
change	future	மாற்றுபவன் māṟṟupavaṉ	மாற்றுபவள் māṟṟupavaḷ	மாற்றுபவர் māṟṟupavar	மாற்றுவது māṟṟuvatu	மாற்றுபவர்கள் māṟṟupavarkaḷ	மாற்றுபவை māṟṟupavai	
change	negative	மாற்றாதவன் māṟṟātavaṉ	மாற்றாதவள் māṟṟātavaḷ	மாற்றாதவர் māṟṟātavar	மாற்றாதது māṟṟātatu	மாற்றாதவர்கள் māṟṟātavarkaḷ	மாற்றாதவை māṟṟātavai	
change	gerund	form i	form i	form ii	form ii	form iii	form iii	
change	gerund	மாற்றுவது māṟṟuvatu	மாற்றுவது māṟṟuvatu	மாற்றுதல் māṟṟutal	மாற்றுதல் māṟṟutal	மாற்றல் māṟṟal	மாற்றல் māṟṟal	
climb	singular affective	first	second	third masculine	third feminine	third honorific	third neuter	
climb	singular affective	நான்	நீ	அவன்	அவள்	அவர்	அது	
climb	present	ஏறுகிறேன் ēṟukiṟēṉ	ஏறுகிறாய் ēṟukiṟāy	ஏறுகிறான் ēṟukiṟāṉ	ஏறுகிறாள் ēṟukiṟāḷ	ஏறுகிறார் ēṟukiṟār	ஏறுகிறது ēṟukiṟatu	
climb	past	ஏறினேன் ēṟiṉēṉ	ஏறினாய் ēṟiṉāy	ஏறினான் ēṟiṉāṉ	ஏறினாள் ēṟiṉāḷ	ஏறினார் ēṟiṉār	ஏறினது ēṟiṉatu	
climb	future	ஏறுவேன் ēṟuvēṉ	ஏறுவாய் ēṟuvāy	ஏறுவான் ēṟuvāṉ	ஏறுவாள் ēṟuvāḷ	ஏறுவார் ēṟuvār	ஏறும் ēṟum	
climb	future negative	ஏறமாட்டேன் ēṟamāṭṭēṉ	ஏறமாட்டாய் ēṟamāṭṭāy	ஏறமாட்டான் ēṟamāṭṭāṉ	ஏறமாட்டாள் ēṟamāṭṭāḷ	ஏறமாட்டார் ēṟamāṭṭār	ஏறாது ēṟātu	
climb	negative	ஏறவில்லை ēṟavillai	ஏறவில்லை ēṟavillai	ஏறவில்லை ēṟavillai	ஏறவில்லை ēṟavillai	ஏறவில்லை ēṟavillai	ஏறவில்லை ēṟavillai	
climb	plural affective	first	second(or singular polite)	third epicene	third epicene	third neuter	third neuter	
climb	plural affective	நாம் (inclusive)நாங்கள் (exclusive)	நீங்கள்	அவர்கள்	அவர்கள்	அவை	அவை	
climb	present	ஏறுகிறோம் ēṟukiṟōm	ஏறுகிறீர்கள் ēṟukiṟīrkaḷ	ஏறுகிறார்கள் ēṟukiṟārkaḷ	ஏறுகிறார்கள் ēṟukiṟārkaḷ	ஏறுகின்றன ēṟukiṉṟaṉa	ஏறுகின்றன ēṟukiṉṟaṉa	
climb	past	ஏறினோம் ēṟiṉōm	ஏறினீர்கள் ēṟiṉīrkaḷ	ஏறினார்கள் ēṟiṉārkaḷ	ஏறினார்கள் ēṟiṉārkaḷ	ஏறினன ēṟiṉaṉa	ஏறினன ēṟiṉaṉa	
climb	future	ஏறுவோம் ēṟuvōm	ஏறுவீர்கள் ēṟuvīrkaḷ	ஏறுவார்கள் ēṟuvārkaḷ	ஏறுவார்கள் ēṟuvārkaḷ	ஏறுவன ēṟuvaṉa	ஏறுவன ēṟuvaṉa	
climb	future negative	ஏறமாட்டோம் ēṟamāṭṭōm	ஏறமாட்டீர்கள் ēṟamāṭṭīrkaḷ	ஏறமாட்டார்கள் ēṟamāṭṭārkaḷ	ஏறமாட்டார்கள் ēṟamāṭṭārkaḷ	ஏறா ēṟā	ஏறா ēṟā	
climb	negative	ஏறவில்லை ēṟavillai	ஏறவில்லை ēṟavillai	ஏறவில்லை ēṟavillai	ஏறவில்லை ēṟavillai	ஏறவில்லை ēṟavillai	ஏறவில்லை ēṟavillai	
climb	imperative	singular	singular	singular	plural (or singular polite)	plural (or singular polite)	plural (or singular polite)	
climb	imperative	ஏறு ēṟu	ஏறு ēṟu	ஏறு ēṟu	ஏறுங்கள் ēṟuṅkaḷ	ஏறுங்கள் ēṟuṅkaḷ	ஏறுங்கள் ēṟuṅkaḷ	
climb	negative imperative	singular	singular	singular	plural (or singular polite)	plural (or singular polite)	plural (or singular polite)	
climb	negative imperative	ஏறாதே ēṟātē	ஏறாதே ēṟātē	ஏறாதே ēṟātē	ஏறாதீர்கள் ēṟātīrkaḷ	ஏறாதீர்கள் ēṟātīrkaḷ	ஏறாதீர்கள் ēṟātīrkaḷ	
climb	perfect	present	present	past	past	future	future	
climb	perfect	past of ஏறிவிடு (ēṟiviṭu)	past of ஏறிவிடு (ēṟiviṭu)	past of ஏறிவிட்டிரு (ēṟiviṭṭiru)	past of ஏறிவிட்டிரு (ēṟiviṭṭiru)	future of ஏறிவிடு (ēṟiviṭu)	future of ஏறிவிடு (ēṟiviṭu)	
climb	progressive	ஏறிக்கொண்டிரு ēṟikkoṇṭiru	ஏறிக்கொண்டிரு ēṟikkoṇṭiru	ஏறிக்கொண்டிரு ēṟikkoṇṭiru	ஏறிக்கொண்டிரு ēṟikkoṇṭiru	ஏறிக்கொண்டிரு ēṟikkoṇṭiru	ஏறிக்கொண்டிரு ēṟikkoṇṭiru	ஏறிக்கொண்டிரு ēṟikkoṇṭiru
climb	effective	ஏறப்படு ēṟappaṭu	ஏறப்படு ēṟappaṭu	ஏறப்படு ēṟappaṭu	ஏறப்படு ēṟappaṭu	ஏறப்படு ēṟappaṭu	ஏறப்படு ēṟappaṭu	ஏறப்படு ēṟappaṭu
climb	non-finite forms	plain	plain	plain	negative	negative	negative	
climb	infinitive	ஏற ēṟa	ஏற ēṟa	ஏற ēṟa	ஏறாமல் இருக்க ēṟāmal irukka	ஏறாமல் இருக்க ēṟāmal irukka	ஏறாமல் இருக்க ēṟāmal irukka	
climb	potential	ஏறலாம் ēṟalām	ஏறலாம் ēṟalām	ஏறலாம் ēṟalām	ஏறாமல் இருக்கலாம் ēṟāmal irukkalām	ஏறாமல் இருக்கலாம் ēṟāmal irukkalām	ஏறாமல் இருக்கலாம் ēṟāmal irukkalām	
climb	cohortative	ஏறட்டும் ēṟaṭṭum	ஏறட்டும் ēṟaṭṭum	ஏறட்டும் ēṟaṭṭum	ஏறாமல் இருக்கட்டும் ēṟāmal irukkaṭṭum	ஏறாமல் இருக்கட்டும் ēṟāmal irukkaṭṭum	ஏறாமல் இருக்கட்டும் ēṟāmal irukkaṭṭum	
climb	casual conditional	ஏறுவதால் ēṟuvatāl	ஏறுவதால் ēṟuvatāl	ஏறுவதால் ēṟuvatāl	ஏறாத்தால் ēṟāttāl	ஏறாத்தால் ēṟāttāl	ஏறாத்தால் ēṟāttāl	
climb	conditional	ஏறினால் ēṟiṉāl	ஏறினால் ēṟiṉāl	ஏறினால் ēṟiṉāl	ஏறாவிட்டால் ēṟāviṭṭāl	ஏறாவிட்டால் ēṟāviṭṭāl	ஏறாவிட்டால் ēṟāviṭṭāl	
climb	adverbial participle	ஏறி ēṟi	ஏறி ēṟi	ஏறி ēṟi	ஏறாமல் ēṟāmal	ஏறாமல் ēṟāmal	ஏறாமல் ēṟāmal	
climb	adjectival participle	present	past	future	negative	negative	negative	
climb	adjectival participle	ஏறுகிற ēṟukiṟa	ஏறின ēṟiṉa	ஏறும் ēṟum	ஏறாத ēṟāta	ஏறாத ēṟāta	ஏறாத ēṟāta	
climb	verbal noun	singular	singular	singular	singular	plural	plural	
climb	verbal noun	masculine	feminine	honorific	neuter	epicene	neuter	
climb	present	ஏறுகிறவன் ēṟukiṟavaṉ	ஏறுகிறவள் ēṟukiṟavaḷ	ஏறுகிறவர் ēṟukiṟavar	ஏறுகிறது ēṟukiṟatu	ஏறுகிறவர்கள் ēṟukiṟavarkaḷ	ஏறுகிறவை ēṟukiṟavai	
climb	past	ஏறினவன் ēṟiṉavaṉ	ஏறினவள் ēṟiṉavaḷ	ஏறினவர் ēṟiṉavar	ஏறினது ēṟiṉatu	ஏறினவர்கள் ēṟiṉavarkaḷ	ஏறினவை ēṟiṉavai	
climb	future	ஏறுபவன் ēṟupavaṉ	ஏறுபவள் ēṟupavaḷ	ஏறுபவர் ēṟupavar	ஏறுவது ēṟuvatu	ஏறுபவர்கள் ēṟupavarkaḷ	ஏறுபவை ēṟupavai	
climb	negative	ஏறாதவன் ēṟātavaṉ	ஏறாதவள் ēṟātavaḷ	ஏறாதவர் ēṟātavar	ஏறாதது ēṟātatu	ஏறாதவர்கள் ēṟātavarkaḷ	ஏறாதவை ēṟātavai	
climb	gerund	form i	form i	form ii	form ii	form iii	form iii	
climb	gerund	ஏறுவது ēṟuvatu	ஏறுவது ēṟuvatu	ஏறுதல் ēṟutal	ஏறுதல் ēṟutal	ஏறல் ēṟal	ஏறல் ēṟal	
eat	singular affective	first	second	third masculine	third feminine	third honorific	third neuter	
eat	singular affective	நான்	நீ	அவன்	அவள்	அவர்	அது	
eat	present	சாப்பிடுகிறேன் cāppiṭukiṟēṉ	சாப்பிடுகிறாய் cāppiṭukiṟāy	சாப்பிடுகிறான் cāppiṭukiṟāṉ	சாப்பிடுகிறாள் cāppiṭukiṟāḷ	சாப்பிடுகிறார் cāppiṭukiṟār	சாப்பிடுகிறது cāppiṭukiṟatu	
eat	past	சாப்பிட்டேன் cāppiṭṭēṉ	சாப்பிட்டாய் cāppiṭṭāy	சாப்பிட்டான் cāppiṭṭāṉ	சாப்பிட்டாள் cāppiṭṭāḷ	சாப்பிட்டார் cāppiṭṭār	சாப்பிட்டது cāppiṭṭatu	
eat	future	சாப்பிடுவேன் cāppiṭuvēṉ	சாப்பிடுவாய் cāppiṭuvāy	சாப்பிடுவான் cāppiṭuvāṉ	சாப்பிடுவாள் cāppiṭuvāḷ	சாப்பிடுவார் cāppiṭuvār	சாப்பிடும் cāppiṭum	
eat	future negative	சாப்பிடமாட்டேன் cāppiṭamāṭṭēṉ	சாப்பிடமாட்டாய் cāppiṭamāṭṭāy	சாப்பிடமாட்டான் cāppiṭamāṭṭāṉ	சாப்பிடமாட்டாள் cāppiṭamāṭṭāḷ	சாப்பிடமாட்டார் cāppiṭamāṭṭār	சாப்பிடாது cāppiṭātu	
eat	negative	சாப்பிடவில்லை cāppiṭavillai	சாப்பிடவில்லை cāppiṭavillai	சாப்பிடவில்லை cāppiṭavillai	சாப்பிடவில்லை cāppiṭavillai	சாப்பிடவில்லை cāppiṭavillai	சாப்பிடவில்லை cāppiṭavillai	
eat	plural affective	first	second(or singular polite)	third epicene	third epicene	third neuter	third neuter	
eat	plural affective	நாம் (inclusive)நாங்கள் (exclusive)	நீங்கள்	அவர்கள்	அவர்கள்	அவை	அவை	
eat	present	சாப்பிடுகிறோம் cāppiṭukiṟōm	சாப்பிடுகிறீர்கள் cāppiṭukiṟīrkaḷ	சாப்பிடுகிறார்கள் cāppiṭukiṟārkaḷ	சாப்பிடுகிறார்கள் cāppiṭukiṟārkaḷ	சாப்பிடுகின்றன cāppiṭukiṉṟaṉa	சாப்பிடுகின்றன cāppiṭukiṉṟaṉa	
eat	past	சாப்பிட்டோம் cāppiṭṭōm	சாப்பிட்டீர்கள் cāppiṭṭīrkaḷ	சாப்பிட்டார்கள் cāppiṭṭārkaḷ	சாப்பிட்டார்கள் cāppiṭṭārkaḷ	சாப்பிட்டன cāppiṭṭaṉa	சாப்பிட்டன cāppiṭṭaṉa	
eat	future	சாப்பிடுவோம் cāppiṭuvōm	சாப்பிடுவீர்கள் cāppiṭuvīrkaḷ	சாப்பிடுவார்கள் cāppiṭuvārkaḷ	சாப்பிடுவார்கள் cāppiṭuvārkaḷ	சாப்பிடுவன cāppiṭuvaṉa	சாப்பிடுவன cāppiṭuvaṉa	
eat	future negative	சாப்பிடமாட்டோம் cāppiṭamāṭṭōm	சாப்பிடமாட்டீர்கள் cāppiṭamāṭṭīrkaḷ	சாப்பிடமாட்டார்கள் cāppiṭamāṭṭārkaḷ	சாப்பிடமாட்டார்கள் cāppiṭamāṭṭārkaḷ	சாப்பிடா cāppiṭā	சாப்பிடா cāppiṭā	
eat	negative	சாப்பிடவில்லை cāppiṭavillai	சாப்பிடவில்லை cāppiṭavillai	சாப்பிடவில்லை cāppiṭavillai	சாப்பிடவில்லை cāppiṭavillai	சாப்பிடவில்லை cāppiṭavillai	சாப்பிடவில்லை cāppiṭavillai	
eat	imperative	singular	singular	singular	plural (or singular polite)	plural (or singular polite)	plural (or singular polite)	
eat	imperative	சாப்பிடு cāppiṭu	சாப்பிடு cāppiṭu	சாப்பிடு cāppiṭu	சாப்பிடுங்கள் cāppiṭuṅkaḷ	சாப்பிடுங்கள் cāppiṭuṅkaḷ	சாப்பிடுங்கள் cāppiṭuṅkaḷ	
eat	negative imperative	singular	singular	singular	plural (or singular polite)	plural (or singular polite)	plural (or singular polite)	
eat	negative imperative	சாப்பிடாதே cāppiṭātē	சாப்பிடாதே cāppiṭātē	சாப்பிடாதே cāppiṭātē	சாப்பிடாதீர்கள் cāppiṭātīrkaḷ	சாப்பிடாதீர்கள் cāppiṭātīrkaḷ	சாப்பிடாதீர்கள் cāppiṭātīrkaḷ	
eat	perfect	present	present	past	past	future	future	
eat	perfect	past of சாப்பிட்டுவிடு (cāppiṭṭuviṭu)	past of சாப்பிட்டுவிடு (cāppiṭṭuviṭu)	past of சாப்பிட்டுவிட்டிரு (cāppiṭṭuviṭṭiru)	past of சாப்பிட்டுவிட்டிரு (cāppiṭṭuviṭṭiru)	future of சாப்பிட்டுவிடு (cāppiṭṭuviṭu)	future of சாப்பிட்டுவிடு (cāppiṭṭuviṭu)	
eat	progressive	சாப்பிட்டுக்கொண்டிரு cāppiṭṭukkoṇṭiru	சாப்பிட்டுக்கொண்டிரு cāppiṭṭukkoṇṭiru	சாப்பிட்டுக்கொண்டிரு cāppiṭṭukkoṇṭiru	சாப்பிட்டுக்கொண்டிரு cāppiṭṭukkoṇṭiru	சாப்பிட்டுக்கொண்டிரு cāppiṭṭukkoṇṭiru	சாப்பிட்டுக்கொண்டிரு cāppiṭṭukkoṇṭiru	சாப்பிட்டுக்கொண்டிரு cāppiṭṭukkoṇṭiru
eat	effective	சாப்பிடப்படு cāppiṭappaṭu	சாப்பிடப்படு cāppiṭappaṭu	சாப்பிடப்படு cāppiṭappaṭu	சாப்பிடப்படு cāppiṭappaṭu	சாப்பிடப்படு cāppiṭappaṭu	சாப்பிடப்படு cāppiṭappaṭu	சாப்பிடப்படு cāppiṭappaṭu
eat	non-finite forms	plain	plain	plain	negative	negative	negative	
eat	infinitive	சாப்பிட cāppiṭa	சாப்பிட cāppiṭa	சாப்பிட cāppiṭa	சாப்பிடாமல் இருக்க cāppiṭāmal irukka	சாப்பிடாமல் இருக்க cāppiṭāmal irukka	சாப்பிடாமல் இருக்க cāppiṭāmal irukka	
eat	potential	சாப்பிடலாம் cāppiṭalām	சாப்பிடலாம் cāppiṭalām	சாப்பிடலாம் cāppiṭalām	சாப்பிடாமல் இருக்கலாம் cāppiṭāmal irukkalām	சாப்பிடாமல் இருக்கலாம் cāppiṭāmal irukkalām	சாப்பிடாமல் இருக்கலாம் cāppiṭāmal irukkalām	
eat	cohortative	சாப்பிடட்டும் cāppiṭaṭṭum	சாப்பிடட்டும் cāppiṭaṭṭum	சாப்பிடட்டும் cāppiṭaṭṭum	சாப்பிடாமல் இருக்கட்டும் cāppiṭāmal irukkaṭṭum	சாப்பிடாமல் இருக்கட்டும் cāppiṭāmal irukkaṭṭum	சாப்பிடாமல் இருக்கட்டும் cāppiṭāmal irukkaṭṭum	
eat	casual conditional	சாப்பிடுவதால் cāppiṭuvatāl	சாப்பிடுவதால் cāppiṭuvatāl	சாப்பிடுவதால் cāppiṭuvatāl	சாப்பிடாத்தால் cāppiṭāttāl	சாப்பிடாத்தால் cāppiṭāttāl	சாப்பிடாத்தால் cāppiṭāttāl	
eat	conditional	சாப்பிட்டால் cāppiṭṭāl	சாப்பிட்டால் cāppiṭṭāl	சாப்பிட்டால் cāppiṭṭāl	சாப்பிடாவிட்டால் cāppiṭāviṭṭāl	சாப்பிடாவிட்டால் cāppiṭāviṭṭāl	சாப்பிடாவிட்டால் cāppiṭāviṭṭāl	
eat	adverbial participle	சாப்பிட்டு cāppiṭṭu	சாப்பிட்டு cāppiṭṭu	சாப்பிட்டு cāppiṭṭu	சாப்பிடாமல் cāppiṭāmal	சாப்பிடாமல் cāppiṭāmal	சாப்பிடாமல் cāppiṭāmal	
eat	adjectival participle	present	past	future	negative	negative	negative	
eat	adjectival participle	சாப்பிடுகிற cāppiṭukiṟa	சாப்பிட்ட cāppiṭṭa	சாப்பிடும் cāppiṭum	சாப்பிடாத cāppiṭāta	சாப்பிடாத cāppiṭāta	சாப்பிடாத cāppiṭāta	
eat	verbal noun	singular	singular	singular	singular	plural	plural	
eat	verbal noun	masculine	feminine	honorific	neuter	epicene	neuter	
eat	present	சாப்பிடுகிறவன் cāppiṭukiṟavaṉ	சாப்பிடுகிறவள் cāppiṭukiṟavaḷ	சாப்பிடுகிறவர் cāppiṭukiṟavar	சாப்பிடுகிறது cāppiṭukiṟatu	சாப்பிடுகிறவர்கள் cāppiṭukiṟavarkaḷ	சாப்பிடுகிறவை cāppiṭukiṟavai	
eat	past	சாப்பிட்டவன் cāppiṭṭavaṉ	சாப்பிட்டவள் cāppiṭṭavaḷ	சாப்பிட்டவர் cāppiṭṭavar	சாப்பிட்டது cāppiṭṭatu	சாப்பிட்டவர்கள் cāppiṭṭavarkaḷ	சாப்பிட்டவை cāppiṭṭavai	
eat	future	சாப்பிடுபவன் cāppiṭupavaṉ	சாப்பிடுபவள் cāppiṭupavaḷ	சாப்பிடுபவர் cāppiṭupavar	சாப்பிடுவது cāppiṭuvatu	சாப்பிடுபவர்கள் cāppiṭupavarkaḷ	சாப்பிடுபவை cāppiṭupavai	
eat	negative	சாப்பிடாதவன் cāppiṭātavaṉ	சாப்பிடாதவள் cāppiṭātavaḷ	சாப்பிடாதவர் cāppiṭātavar	சாப்பிடாதது cāppiṭātatu	சாப்பிடாதவர்கள் cāppiṭātavarkaḷ	சாப்பிடாதவை cāppiṭātavai	
eat	gerund	form i	form i	form ii	form ii	form iii	form iii	
eat	gerund	சாப்பிடுவது cāppiṭuvatu	சாப்பிடுவது cāppiṭuvatu	சாப்பிடுதல் cāppiṭutal	சாப்பிடுதல் cāppiṭutal	சாப்பிடல் cāppiṭal	சாப்பிடல் cāppiṭal	
fall	singular affective	first	second	third masculine	third feminine	third honorific	third neuter	
fall	singular affective	நான்	நீ	அவன்	அவள்	அவர்	அது	
fall	present	விழுகிறேன் viḻukiṟēṉ	விழுகிறாய் viḻukiṟāy	விழுகிறான் viḻukiṟāṉ	விழுகிறாள் viḻukiṟāḷ	விழுகிறார் viḻukiṟār	விழுகிறது viḻukiṟatu	
fall	past	விழுந்தேன் viḻuntēṉ	விழுந்தாய் viḻuntāy	விழுந்தான் viḻuntāṉ	விழுந்தாள் viḻuntāḷ	விழுந்தார் viḻuntār	விழுந்தது viḻuntatu	
fall	future	விழுவேன் viḻuvēṉ	விழுவாய் viḻuvāy	விழுவான் viḻuvāṉ	விழுவாள் viḻuvāḷ	விழுவார் viḻuvār	விழும் viḻum	
fall	future negative	விழமாட்டேன் viḻamāṭṭēṉ	விழமாட்டாய் viḻamāṭṭāy	விழமாட்டான் viḻamāṭṭāṉ	விழமாட்டாள் viḻamāṭṭāḷ	விழமாட்டார் viḻamāṭṭār	விழாது viḻātu	
fall	negative	விழவில்லை viḻavillai	விழவில்லை viḻavillai	விழவில்லை viḻavillai	விழவில்லை viḻavillai	விழவில்லை viḻavillai	விழவில்லை viḻavillai	
fall	plural affective	first	second(or singular polite)	third epicene	third epicene	third neuter	third neuter	
fall	plural affective	நாம் (inclusive)நாங்கள் (exclusive)	நீங்கள்	அவர்கள்	அவர்கள்	அவை	அவை	
fall	present	விழுகிறோம் viḻukiṟōm	விழுகிறீர்கள் viḻukiṟīrkaḷ	விழுகிறார்கள் viḻukiṟārkaḷ	விழுகிறார்கள் viḻukiṟārkaḷ	விழுகின்றன viḻukiṉṟaṉa	விழுகின்றன viḻukiṉṟaṉa	
fall	past	விழுந்தோம் viḻuntōm	விழுந்தீர்கள் viḻuntīrkaḷ	விழுந்தார்கள் viḻuntārkaḷ	விழுந்தார்கள் viḻuntārkaḷ	விழுந்தன viḻuntaṉa	விழுந்தன viḻuntaṉa	
fall	future	விழுவோம் viḻuvōm	விழுவீர்கள் viḻuvīrkaḷ	விழுவார்கள் viḻuvārkaḷ	விழுவார்கள் viḻuvārkaḷ	விழுவன viḻuvaṉa	விழுவன viḻuvaṉa	
fall	future negative	விழமாட்டோம் viḻamāṭṭōm	விழமாட்டீர்கள் viḻamāṭṭīrkaḷ	விழமாட்டார்கள் viḻamāṭṭārkaḷ	விழமாட்டார்கள் viḻamāṭṭārkaḷ	விழா viḻā	விழா viḻā	
fall	negative	விழவில்லை viḻavillai	விழவில்லை viḻavillai	விழவில்லை viḻavillai	விழவில்லை viḻavillai	விழவில்லை viḻavillai	விழவில்லை viḻavillai	
fall	imperative	singular	singular	singular	plural (or singular polite)	plural (or singular polite)	plural (or singular polite)	
fall	imperative	விழு viḻu	விழு viḻu	விழு viḻu	விழுங்கள் viḻuṅkaḷ	விழுங்கள் viḻuṅkaḷ	விழுங்கள் viḻuṅkaḷ	
fall	negative imperative	singular	singular	singular	plural (or singular polite)	plural (or singular polite)	plural (or singular polite)	
fall	negative imperative	விழாதே viḻātē	விழாதே viḻātē	விழாதே viḻātē	விழாதீர்கள் viḻātīrkaḷ	விழாதீர்கள் viḻātīrkaḷ	விழாதீர்கள் viḻātīrkaḷ	
fall	perfect	present	present	past	past	future	future	
fall	perfect	past of விழுந்துவிடு (viḻuntuviṭu)	past of விழுந்துவிடு (viḻuntuviṭu)	past of விழுந்துவிட்டிரு (viḻuntuviṭṭiru)	past of விழுந்துவிட்டிரு (viḻuntuviṭṭiru)	future of விழுந்துவிடு (viḻuntuviṭu)	future of விழுந்துவிடு (viḻuntuviṭu)	
fall	progressive	விழுந்துக்கொண்டிரு viḻuntukkoṇṭiru	விழுந்துக்கொண்டிரு viḻuntukkoṇṭiru	விழுந்துக்கொண்டிரு viḻuntukkoṇṭiru	விழுந்துக்கொண்டிரு viḻuntukkoṇṭiru	விழுந்துக்கொண்டிரு viḻuntukkoṇṭiru	விழுந்துக்கொண்டிரு viḻuntukkoṇṭiru	விழுந்துக்கொண்டிரு viḻuntukkoṇṭiru
fall	effective	விழப்படு viḻappaṭu	விழப்படு viḻappaṭu	விழப்படு viḻappaṭu	விழப்படு viḻappaṭu	விழப்படு viḻappaṭu	விழப்படு viḻappaṭu	விழப்படு viḻappaṭu
fall	non-finite forms	plain	plain	plain	negative	negative	negative	
fall	infinitive	விழ viḻa	விழ viḻa	விழ viḻa	விழாமல் இருக்க viḻāmal irukka	விழாமல் இருக்க viḻāmal irukka	விழாமல் இருக்க viḻāmal irukka	
fall	potential	விழலாம் viḻalām	விழலாம் viḻalām	விழலாம் viḻalām	விழாமல் இருக்கலாம் viḻāmal irukkalām	விழாமல் இருக்கலாம் viḻāmal irukkalām	விழாமல் இருக்கலாம் viḻāmal irukkalām	
fall	cohortative	விழட்டும் viḻaṭṭum	விழட்டும் viḻaṭṭum	விழட்டும் viḻaṭṭum	விழாமல் இருக்கட்டும் viḻāmal irukkaṭṭum	விழாமல் இருக்கட்டும் viḻāmal irukkaṭṭum	விழாமல் இருக்கட்டும் viḻāmal irukkaṭṭum	
fall	casual conditional	விழுவதால் viḻuvatāl	விழுவதால் viḻuvatāl	விழுவதால் viḻuvatāl	விழாத்தால் viḻāttāl	விழாத்தால் viḻāttāl	விழாத்தால் viḻāttāl	
fall	conditional	விழுந்தால் viḻuntāl	விழுந்தால் viḻuntāl	விழுந்தால் viḻuntāl	விழாவிட்டால் viḻāviṭṭāl	விழாவிட்டால் viḻāviṭṭāl	விழாவிட்டால் viḻāviṭṭāl	
fall	adverbial participle	விழுந்து viḻuntu	விழுந்து viḻuntu	விழுந்து viḻuntu	விழாமல் viḻāmal	விழாமல் viḻāmal	விழாமல் viḻāmal	
fall	adjectival participle	present	past	future	negative	negative	negative	
fall	adjectival participle	விழுகிற viḻukiṟa	விழுந்த viḻunta	விழும் viḻum	விழாத viḻāta	விழாத viḻāta	விழாத viḻāta	
fall	verbal noun	singular	singular	singular	singular	plural	plural	
fall	verbal noun	masculine	feminine	honorific	neuter	epicene	neuter	
fall	present	விழுகிறவன் viḻukiṟavaṉ	விழுகிறவள் viḻukiṟavaḷ	விழுகிறவர் viḻukiṟavar	விழுகிறது viḻukiṟatu	விழுகிறவர்கள் viḻukiṟavarkaḷ	விழுகிறவை viḻukiṟavai	
fall	past	விழுந்தவன் viḻuntavaṉ	விழுந்தவள் viḻuntavaḷ	விழுந்தவர் viḻuntavar	விழுந்தது viḻuntatu	விழுந்தவர்கள் viḻuntavarkaḷ	விழுந்தவை viḻuntavai	
fall	future	விழுபவன் viḻupavaṉ	விழுபவள் viḻupavaḷ	விழுபவர் viḻupavar	விழுவது viḻuvatu	விழுபவர்கள் viḻupavarkaḷ	விழுபவை viḻupavai	
fall	negative	விழாதவன் viḻātavaṉ	விழாதவள் viḻātavaḷ	விழாதவர் viḻātavar	விழாதது viḻātatu	விழாதவர்கள் viḻātavarkaḷ	விழாதவை viḻātavai	
fall	gerund	form i	form i	form ii	form ii	form iii	form iii	
fall	gerund	விழுவது viḻuvatu	விழுவது viḻuvatu	விழுதல் viḻutal	விழுதல் viḻutal	விழல் viḻal	விழல் viḻal	
fly	singular affective	first	second	third masculine	third feminine	third honorific	third neuter	
fly	singular affective	நான்	நீ	அவன்	அவள்	அவர்	அது	
fly	present	பறக்கிறேன் paṟakkiṟēṉ	பறக்கிறாய் paṟakkiṟāy	பறக்கிறான் paṟakkiṟāṉ	பறக்கிறாள் paṟakkiṟāḷ	பறக்கிறார் paṟakkiṟār	பறக்கிறது paṟakkiṟatu	
fly	past	பறந்தேன் paṟantēṉ	பறந்தாய் paṟantāy	பறந்தான் paṟantāṉ	பறந்தாள் paṟantāḷ	பறந்தார் paṟantār	பறந்தது paṟantatu	
fly	future	பறப்பேன் paṟappēṉ	பறப்பாய் paṟappāy	பறப்பான் paṟappāṉ	பறப்பாள் paṟappāḷ	பறப்பார் paṟappār	பறக்கும் paṟakkum	
fly	future negative	பறக்கமாட்டேன் paṟakkamāṭṭēṉ	பறக்கமாட்டாய் paṟakkamāṭṭāy	பறக்கமாட்டான் paṟakkamāṭṭāṉ	பறக்கமாட்டாள் paṟakkamāṭṭāḷ	பறக்கமாட்டார் paṟakkamāṭṭār	பறக்காது paṟakkātu	
fly	negative	பறக்கவில்லை paṟakkavillai	பறக்கவில்லை paṟakkavillai	பறக்கவில்லை paṟakkavillai	பறக்கவில்லை paṟakkavillai	பறக்கவில்லை paṟakkavillai	பறக்கவில்லை paṟakkavillai	
fly	plural affective	first	second(or singular polite)	third epicene	third epicene	third neuter	third neuter	
fly	plural affective	நாம் (inclusive)நாங்கள் (exclusive)	நீங்கள்	அவர்கள்	அவர்கள்	அவை	அவை	
fly	present	பறக்கிறோம் paṟakkiṟōm	பறக்கிறீர்கள் paṟakkiṟīrkaḷ	பறக்கிறார்கள் paṟakkiṟārkaḷ	பறக்கிறார்கள் paṟakkiṟārkaḷ	பறக்கின்றன paṟakkiṉṟaṉa	பறக்கின்றன paṟakkiṉṟaṉa	
fly	past	பறந்தோம் paṟantōm	பறந்தீர்கள் paṟantīrkaḷ	பறந்தார்கள் paṟantārkaḷ	பறந்தார்கள் paṟantārkaḷ	பறந்தன paṟantaṉa	பறந்தன paṟantaṉa	
fly	future	பறப்போம் paṟappōm	பறப்பீர்கள் paṟappīrkaḷ	பறப்பார்கள் paṟappārkaḷ	பறப்பார்கள் paṟappārkaḷ	பறப்பன paṟappaṉa	பறப்பன paṟappaṉa	
fly	future negative	பறக்கமாட்டோம் paṟakkamāṭṭōm	பறக்கமாட்டீர்கள் paṟakkamāṭṭīrkaḷ	பறக்கமாட்டார்கள் paṟakkamāṭṭārkaḷ	பறக்கமாட்டார்கள் paṟakkamāṭṭārkaḷ	பறக்கா paṟakkā	பறக்கா paṟakkā	
fly	negative	பறக்கவில்லை paṟakkavillai	பறக்கவில்லை paṟakkavillai	பறக்கவில்லை paṟakkavillai	பறக்கவில்லை paṟakkavillai	பறக்கவில்லை paṟakkavillai	பறக்கவில்லை paṟakkavillai	
fly	imperative	singular	singular	singular	plural (or singular polite)	plural (or singular polite)	plural (or singular polite)	
fly	imperative	பற paṟa	பற paṟa	பற paṟa	பறவுங்கள் paṟavuṅkaḷ	பறவுங்கள் paṟavuṅkaḷ	பறவுங்கள் paṟavuṅkaḷ	
fly	negative imperative	singular	singular	singular	plural (or singular polite)	plural (or singular polite)	plural (or singular polite)	
fly	negative imperative	பறக்காதே paṟakkātē	பறக்காதே paṟakkātē	பறக்காதே paṟakkātē	பறக்காதீர்கள் paṟakkātīrkaḷ	பறக்காதீர்கள் paṟakkātīrkaḷ	பறக்காதீர்கள் paṟakkātīrkaḷ	
fly	perfect	present	present	past	past	future	future	
fly	perfect	past of பறந்துவிடு (paṟantuviṭu)	past of பறந்துவிடு (paṟantuviṭu)	past of பறந்துவிட்டிரு (paṟantuviṭṭiru)	past of பறந்துவிட்டிரு (paṟantuviṭṭiru)	future of பறந்துவிடு (paṟantuviṭu)	future of பறந்துவிடு (paṟantuviṭu)	
fly	progressive	பறந்துக்கொண்டிரு paṟantukkoṇṭiru	பறந்துக்கொண்டிரு paṟantukkoṇṭiru	பறந்துக்கொண்டிரு paṟantukkoṇṭiru	பறந்துக்கொண்டிரு paṟantukkoṇṭiru	பறந்துக்கொண்டிரு paṟantukkoṇṭiru	பறந்துக்கொண்டிரு paṟantukkoṇṭiru	பறந்துக்கொண்டிரு paṟantukkoṇṭiru
fly	effective	பறக்கப்படு paṟakkappaṭu	பறக்கப்படு paṟakkappaṭu	பறக்கப்படு paṟakkappaṭu	பறக்கப்படு paṟakkappaṭu	பறக்கப்படு paṟakkappaṭu	பறக்கப்படு paṟakkappaṭu	பறக்கப்படு paṟakkappaṭu
fly	non-finite forms	plain	plain	plain	negative	negative	negative	
fly	infinitive	பறக்க paṟakka	பறக்க paṟakka	பறக்க paṟakka	பறக்காமல் இருக்க paṟakkāmal irukka	பறக்காமல் இருக்க paṟakkāmal irukka	பறக்காமல் இருக்க paṟakkāmal irukka	
fly	potential	பறக்கலாம் paṟakkalām	பறக்கலாம் paṟakkalām	பறக்கலாம் paṟakkalām	பறக்காமல் இருக்கலாம் paṟakkāmal irukkalām	பறக்காமல் இருக்கலாம் paṟakkāmal irukkalām	பறக்காமல் இருக்கலாம் paṟakkāmal irukkalām	
fly	cohortative	பறக்கட்டும் paṟakkaṭṭum	பறக்கட்டும் paṟakkaṭṭum	பறக்கட்டும் paṟakkaṭṭum	பறக்காமல் இருக்கட்டும் paṟakkāmal irukkaṭṭum	பறக்காமல் இருக்கட்டும் paṟakkāmal irukkaṭṭum	பறக்காமல் இருக்கட்டும் paṟakkāmal irukkaṭṭum	
fly	casual conditional	பறப்பதால் paṟappatāl	பறப்பதால் paṟappatāl	பறப்பதால் paṟappatāl	பறக்காத்தால் paṟakkāttāl	பறக்காத்தால் paṟakkāttāl	பறக்காத்தால் paṟakkāttāl	
fly	conditional	பறந்தால் paṟantāl	பறந்தால் paṟantāl	பறந்தால் paṟantāl	பறக்காவிட்டால் paṟakkāviṭṭāl	பறக்காவிட்டால் paṟakkāviṭṭāl	பறக்காவிட்டால் paṟakkāviṭṭāl	
fly	adverbial participle	பறந்து paṟantu	பறந்து paṟantu	பறந்து paṟantu	பறக்காமல் paṟakkāmal	பறக்காமல் paṟakkāmal	பறக்காமல் paṟakkāmal	
fly	adjectival participle	present	past	future	negative	negative	negative	
fly	adjectival participle	பறக்கிற paṟakkiṟa	பறந்த paṟanta	பறக்கும் paṟakkum	பறக்காத paṟakkāta	பறக்காத paṟakkāta	பறக்காத paṟakkāta	
fly	verbal noun	singular	singular	singular	singular	plural	plural	
fly	verbal noun	masculine	feminine	honorific	neuter	epicene	neuter	
fly	present	பறக்கிறவன் paṟakkiṟavaṉ	பறக்கிறவள் paṟakkiṟavaḷ	பறக்கிறவர் paṟakkiṟavar	பறக்கிறது paṟakkiṟatu	பறக்கிறவர்கள் paṟakkiṟavarkaḷ	பறக்கிறவை paṟakkiṟavai	
fly	past	பறந்தவன் paṟantavaṉ	பறந்தவள் paṟantavaḷ	பறந்தவர் paṟantavar	பறந்தது paṟantatu	பறந்தவர்கள் paṟantavarkaḷ	பறந்தவை paṟantavai	
fly	future	பறப்பவன் paṟappavaṉ	பறப்பவள் paṟappavaḷ	பறப்பவர் paṟappavar	பறப்பது paṟappatu	பறப்பவர்கள் paṟappavarkaḷ	பறப்பவை paṟappavai	
fly	negative	பறக்காதவன் paṟakkātavaṉ	பறக்காதவள் paṟakkātavaḷ	பறக்காதவர் paṟakkātavar	பறக்காதது paṟakkātatu	பறக்காதவர்கள் paṟakkātavarkaḷ	பறக்காதவை paṟakkātavai	
fly	gerund	form i	form i	form ii	form ii	form iii	form iii	
fly	gerund	பறப்பது paṟappatu	பறப்பது paṟappatu	பறந்தல் paṟantal	பறந்தல் paṟantal	பறக்கல் paṟakkal	பறக்கல் paṟakkal	
